【裁判字號】    97,審訴,1542
【裁判日期】    970815
【裁判案由】    毒品危害防制條例
【裁判全文】
臺灣桃園地方法院宣示判決筆錄        97年度審訴字第1542號
公  訴  人  臺灣桃園地方法院檢察署檢察官
被      告  乙○○
指定辯護人  本院公設辯護人甲○○
上列被告因毒品危害防制條例案件，於中華民國97年8 月15日下
午5 時許，在本院第十法庭宣示判決，出席職員如下：
          法  官   林孟宜
          書記官   洪明媚
          通  譯
法官起立朗讀判決主文、犯罪事實要旨、處罰條文、附記事項，
及告以上訴限制、期間並提出上訴狀之法院，且諭知記載其內容
：
一、主  文：
    乙○○犯如附表所示之罪，均累犯，各處如附表宣告刑欄所
    示之刑。應執行有期徒刑貳年。扣案如附表所示之物均沒收
    銷燬。
二、犯罪事實要旨：
    乙○○前因竊盜案件，經本院以88年易緝字第162 號判處有
    期徒刑6 月確定，復因贓物案件，經本院以88年易緝字第29
    號判處有期徒刑3 月確定，又因毒品案件，經本院以88年度
    易字第2254號判處有期徒刑8 月確定，另因贓物案件，經本
    院以88年少連訴字第82號判處有期徒刑7 月確定，再因毒品
    案件，經本院以89年訴字第2079號判處有期徒刑9 月，又因
    恐嚇案件，經本院以89年訴字第1381號判處應執行有期徒刑
    9 月確定，上述各罪接續執行，於89年9 月15日入監，於92
    年3 月28日假釋。復因毒品案件，經臺灣臺中地方法院以92
    年中簡第2115號判處有期徒刑6 月確定，又因動產擔保交易
    案件，經臺灣臺中地方法院第93年中簡字第1750號判處拘役
    50日，上述二罪並與前揭經撤銷假釋所餘殘刑1 年2 月18
    日接續執行，於95年1 月1 日縮刑期滿執行完畢。又曾於87
    年間因施用毒品案件，經裁定觀察、勒戒後，認無繼續施用
    傾向，於民國87年8 月10日獲釋，並經臺灣臺中地方法院檢
    察署檢察官以87年度偵字第15538 號為不起訴處分確定。又
    因施用毒品案件，經本院裁定強制戒治，最後一次戒治於91
    年5 月21日戒治執行完畢。復於上述強制戒治執行完畢釋放
    後5 年內之92年間因施用毒品案件，經臺灣臺中地方法院以
    92年中簡第2115號判處有期徒刑6 月確定。仍不知悔改，復
    分別基於施用毒品之犯意，於如附表所示時、地，以抽菸方
    式施用第一級毒品海洛因、以吸食器方式施用第二級毒品甲
    基安非他命，嗣分別於：(一)97年1 月7 日凌晨5 時許，在桃
    園縣桃園市○○街108 號，為警查獲，並扣得如附表編號一
    所示之物。(二)97年2 月5日 上午9 時50分許，在桃園縣蘆竹
    鄉○○路191 號6 樓，為警查獲，並扣得如附表編號二所示
    之物。(三)97年3 月18日下午1 時40分許，在桃園縣中壢市○
    ○○○街35巷7 號10樓樓梯口前為警查獲，扣得如附表編號
    三所示之物。
三、處罰條文：
    毒品危害防制條例第10條第1 項、第2 項、第18條第1 項前
    段，刑法第11條、第47條第1項、第51條第5 款。
四、協商判決除有刑事訴訟法第455條之4第1項第1款於本訊問程
    序終結前，被告撤銷協商合意或檢察官撤回協商聲請者；第
    2款被告協商之意思非出於自由意志者；第4款被告所犯之罪
    非第455條之2第1項所定得以協商判決者；第6款被告有其他
    較重之裁判上一罪之犯罪事實者；第7 款法院認應諭知免刑
    或免訴、不受理者情形之一，及違反同條第2 項「法院應於
    協商合意範圍內為判決；法院為協商判決所科之刑，以宣告
    緩刑或2年以下有期徒刑、拘役或罰金為限」之規定者外，
    不得上訴。
五、如有前項得上訴之情形者，得自收受判決送達之日起10日內
    ，向本院提出上訴書狀，上訴於第二審法院。
中    華    民    國    97    年     8    月    15    日
                            刑事庭法  官  林孟宜
以上正本證明與原本無異。
                                  書記官  洪明媚
中    華    民    國    97    年    8     月    15    日
附錄本案論罪科刑法條：
毒品危害防制條例第10條
施用第一級毒品者，處 6 月以上 5 年以下有期徒刑。
施用第二級毒品者，處 3 年以下有期徒刑。
附表：
┌─┬─────┬─────┬──────┬──────┬─────────┐
│編│ 犯罪時間 │犯罪地點  │扣案物品    │所犯法條及罪│   宣告刑         │
│號│          │          │            │名          │                  │
├─┼─────┼─────┼──────┼──────┼─────────┤
│一│97年1 月6 │桃園縣境內│海洛因1 包含│毒品危害防制│(1)施用一級部分：  │
│  │日晚間7 時│某處、臺灣│袋（驗餘毛重│條例第10條第│處有期徒刑柒月，扣│
│  │許、同日上│區某不詳處│0.14公克）、│1 項、第2 項│案海洛因壹包含袋（│
│  │午6 時20分│所        │甲基安非他命│施用第一、二│驗餘毛重零點壹肆公│
│  │許為警採尿│          │2 包含袋（驗│級毒品罪    │克）沒收銷燬之。  │
│  │回溯96小時│          │餘毛重共0.38│            │(2)施用二級部分：  │
│  │內某時    │          │公克）      │            │處有期徒刑肆月。扣│
│  │          │          │            │            │案甲基安非他命貳包│
│  │          │          │            │            │含袋（驗餘毛重共零│
│  │          │          │            │            │點參捌公克）均沒收│
│  │          │          │            │            │銷燬。            │
├─┼─────┼─────┼──────┼──────┼─────────┤
│二│97年2 月4 │桃園火車站│海洛因4 包含│毒品危害防制│(1)施用一級部分：  │
│  │日上午10時│附近、桃園│袋（合計淨重│條例第10條第│處有期徒刑柒月，扣│
│  │許、97年2 │縣中壢市環│0.79公克）、│1 項、第2 項│案海洛因肆包含袋（│
│  │月1 日下午│中東路附近│甲基安非他命│施用第一、二│合計淨重零點柒玖公│
│  │3 時許    │          │1 包含袋（驗│級毒品罪    │克）均沒收銷燬。  │
│  │          │          │餘淨重0.1878│            │(2)施用二級部分：  │
│  │          │          │公克）      │            │處有期徒刑肆月，扣│
│  │          │          │            │            │案甲基安非他命壹包│
│  │          │          │            │            │含袋（驗餘淨重零點│
│  │          │          │            │            │壹捌柒捌公克）沒收│
│  │          │          │            │            │銷燬之。          │
├─┼─────┼─────┼──────┼──────┼─────────┤
│三│97年3 月18│桃園縣中壢│海洛因4 包含│毒品危害防制│處有期徒刑柒月，扣│
│  │日上午7 時│市榮安十五│袋（合計淨重│條例第10條第│案海洛因肆包含袋（│
│  │許        │街35巷7 號│0.81公克）  │1 項施用第一│合計淨重零點捌壹公│
│  │          │10樓      │            │級毒品罪    │克）沒收銷燬之。  │
└─┴─────┴─────┴──────┴──────┴─────────┘


司法院資訊處製作；財團法人民間司法改革基金會備份。
